【裁判字號】    98,易,2466
【裁判日期】    980903
【裁判案由】    恐嚇
【裁判全文】
臺灣臺中地方法院刑事判決              98年度易字第2466號
公  訴  人  臺灣臺中地方法院檢察署檢察官
被      告  甲○○
            丁○○
上列被告因恐嚇案件，經檢察官提起公訴（98年度偵字第6879號
），本院判決如下：
    主    文
甲○○共同犯恐嚇危害安全罪，處拘役伍拾日，如易科罰金，以
新臺幣壹仟元折算壹日。
丁○○共同犯恐嚇危害安全罪，累犯，處拘役伍拾日，如易科罰
金，以新臺幣壹仟元折算壹日。
    犯罪事實
一、丁○○於民國95年間因詐欺案件，經本院以95年度簡字第23
    93號判決科處有期徒刑3 月確定，於民國96年4 月24日易科
    罰金執行完畢。緣丙○○原係受雇於甲○○之友人從事二手
    皮包之販售工作，丙○○因故離職後跳槽至同性質店家工作
    ，甲○○聽其友人抱怨丙○○將客戶資料帶走影響生意後，
    竟與丁○○基於恐嚇危害安全之接續犯意聯絡，先由甲○○
    於97年7 月14日下午某時許，佯裝客人前往丙○○工作之地
    點確認丙○○後，即於97年7 月14日晚上8 時44分許，先由
    丁○○以其所有門號0000000000號行動電話撥打丙○○持用
    之091528XXXX（正確號碼詳卷），向丙○○恫赫稱：「妳這
    2 天，最好不要再去了，沒有騙你啦，真的看見真的會出事
    （臺語）」、「不要去就對了，若是讓我看，就抱歉了，事
    情會很嚴重喔（臺語）」等語；復於97年7月16日下午1時59
    分，由丁○○再以上開門號行動電話撥打電話給丙○○持用
    之上揭電話，向丙○○恫赫稱：「妳很白目喔，還在那裡上
    班，我今天絕對打乎妳死，妳試試看（臺語）」等語後；再
    於97年7月18日凌晨2時46分許，由甲○○以其所有門號
    0000000000號行動電話撥打電話給丙○○持用之上揭電話，
    並以兇狠之語氣向丙○○恫赫稱：「妳怎麼都講不聽呢？為
    什麼？你跟我講好嗎？（告訴人：大哥，那我請教你喔，你
    怎叫我不要在那裡上班？）... 我是說你真的一定要這樣嗎
    。... 好，我不再跟你說話了，你很囂張！你很囂張！恁爸
    我明天就去找你，好嗎？」等語，均致使丙○○心生畏懼，
    而危害於丙○○之生命、身體安全。嗣經丙○○調閱通聯記
    錄並報警處理，始循線查悉上情。
二、案經丙○○訴由臺中市警察局第二分局報請臺灣臺中地方法
    院檢察署檢察官偵查起訴。
    理  由
一、按被告以外之人於審判外之言詞或書面陳述，除法律有規定
    者外，不得作為證據，刑事訴訟法第159 條固定有明文，惟
    被告以外之人於審判外之陳述，雖不符同法第159 條之1 至
    之4 規定，而經當事人於審判程序同意作為證據，法院審酌
    該言詞陳述或書面陳述作成時之情況，認為適當者，亦得為
    證據。又當事人、代理人或辯護人於法院調查證據時，知有
    第159 條第1 項不得為證據之情形，而未於言詞辯論終結前
    聲明異議者，視為有前項之同意，此亦據同法第159 條之5
    規定明確。查本案所引用之證據（詳後述），其中傳聞證據
    部分，縱無刑事訴訟法第159 條之1 至第159 條之4 或其他
    規定之傳聞證據例外情形，亦因被告及檢察官未聲明異議，
    依刑事訴訟法第159 條之5 第1 項、第2 項之規定，本院審
    酌該證據作成之情況，並無不當，認以上揭文書作為證據，
    應屬適當。則依刑事訴訟法第159 條之5 第1 項之規定，有
    證據能力。
二、訊據被告甲○○、丁○○固均坦承有於上述時間撥打電話予
    告訴人丙○○之事實，惟皆矢口否認有何恐嚇之犯行，甲○○辯稱：因賣二手包的友人劉如妹說丙○○離職時將客戶資
    料帶走到隔壁店家任職，其才打電話叫丙○○不要這樣，其
    並未恐嚇丙○○云云。被告丁○○則辯稱：因其女友在酒店
    上班，其於酒後撥打電話給其女友，叫其女友不要再去酒店
    上班，因甲○○曾向其借用電話，其才撥錯電話，打給告訴
    人，並在電話中叫告訴人不要上班，其不知通話的對象是告
    訴人，其無恐嚇之犯意云云。惟查：
  (一)上開犯罪事實，業據告訴人即證人丙○○於偵查及本院審理
    中具結證述明確（見偵查卷第6 、7 頁、本院卷第12至13頁
    ），且有告訴人持用之上揭門號電話之通聯記錄、被告2 人
    電話門號之通聯調閱查詢單與電話錄音譯文附卷可憑（見警
    卷第10至20頁、第30至35頁），並經檢察官勘驗電話錄音光
    碟無訛，有勘驗筆錄在卷可稽（見偵查卷第10頁），再參以
    被告甲○○於本院審理中供稱：劉如妹說丙○○將客戶資料
    帶走，其當天去劉如妹的店之後，有去丙○○的店問她包包
    如何賣，但沒有買...，丙○○說其在電話中之語氣非常兇
    惡，讓她害怕，其無意見等語（見本院卷第13頁），足見證
    人丙○○證稱被告2人有打電話恐嚇她等語，核與事實相符
    ，應堪採信。是被告甲○○辯稱未恐嚇告訴人丙○○云云，
    要屬卸責之詞，不足採信。
  (二)被告丁○○雖辯稱：其是喝酒後打錯電話，其無恐嚇告訴人
    之犯意云云。然被告丁○○以其所有門號0000000000號行動
    電話撥打告訴人丙○○持用之上揭電話號碼恐嚇告訴人時，
    其說話並無任何酒醉情形乙節，業據證人丙○○於本院審理
    中證述明確（見本院卷第12、13頁），參以被告丁○○於97
    年7 月14日晚上8 時44分許，以電話向告訴人丙○○恫嚇時
    ，先稱：「妳這2 天，最好不要再去了，沒有騙你啦，真的
    看見真的會出事（臺語）」，經告訴人質以：「大哥，為什
    麼我不能來這裡上班」時，被告丁○○即答稱：「不是怎樣
    講，是你自己做過的事，自己清楚就好，就不用再講了。不
    要去就對了，若是讓我看，就抱歉了，事情會很嚴重喔（臺
    語）」等語，顯見被告丁○○知悉其對話之對象係告訴人而
    非其女友，且能清楚與告訴人對談。是被告丁○○前開所辯
    ，應係卸責之詞，不足採信。
  (三)按共同正犯間，非僅就其自己實施之行為負其責任，並在犯
    意之聯絡範圍內，對於他共同正犯所實施之行為，亦應共同
    負責；又共同正犯之成立，祇須具有犯意之聯絡，行為之分
    擔，既不問犯罪動機起於何人，亦不必每一階段犯行，均經
    參與（參照最高法院32年上字第1905號判例、34年上字第86
    2 號判例要旨參照)。 經查，被告丁○○與告訴人丙○○及
    被告甲○○之友人劉如妹均不相識，其於案發當時因無業，
    而與其女友妹婿即被告甲○○經常往來，關係不錯，且其於
    97年7 月14日晚間撥打電話予告訴人丙○○之前，即將其門
    號0000000000號行動電話交予被告甲○○撥打予告訴人丙○○等情，業據被告丁○○於本院審理中供承明確（見本院卷
    第15、16頁），並有告訴人持用之上揭門號通聯記錄在卷可
    稽（見警卷第10、11頁），可見被告丁○○並無恐嚇告訴人
    之動機，其應係受甲○○之託，而提供其持用之上開門號行
    動電話與甲○○共同恐嚇告訴人丙○○，揆諸前開說明，被
    告丁○○應與被告甲○○負共同正犯之罪責。
  (四)綜上所述，被告等事後所辯，核屬卸責之詞，均不足採信。
    本件罪證明確，被告等犯行堪予認定，應依法論科。
二、核被告甲○○、丁○○所為，均係犯刑法第305 條之恐嚇危
    害安全罪。被告2 人就上開犯行間，有犯意之聯絡及行為之
    分擔，均為共同正犯。其等先後數次以電話聯絡之方式恐嚇
    告訴人之行為，其動機均係出於要求告訴人不再從事二手皮
    包買賣工作，應係基於單一之犯意，而為達一恐嚇危害安全
    之目的而為之數個舉動，且其侵害之法益同一，而數行為係
    在密切接近之時地實施，各行為間之獨立性極為薄弱，依一
    般社會健全觀念，在時間差距上，難以強行分開，在刑法評
    價上，應視為數個舉動之接續施行，應屬接續犯，而為包括
    之一罪。又被告丁○○於95年間因詐欺案件，經本院以95年
    度簡字第2393號判決科處有期徒刑3 月確定，於96年4 月24
    日易科罰金執行完畢乙節，有臺灣高等法院被告前案紀錄表
    在卷可稽，其於5 年內故意再犯本件有期徒刑以上之罪，應
    依累犯規定加重其刑。爰審酌被告等均不思以理性之方式面
    對紛爭處理，竟以打電話之方式恐嚇告訴人，令其心生畏懼
    ，行為實有可議，且犯後均否認犯行，態度不佳，及其等犯
    罪動機、行為手段及分工情形等一切情狀，各判處如主文所
    示之刑，並斟酌其等智識、經濟能力等情況，諭知如主文所
    示之易科罰金折算標準，以茲儆懲。
據上論斷，應依刑事訴訟法第284 條之1 、第299 條第1 項前段
，刑法第28條、第305 條、第47條第1 項、第41條第1 項前段，
刑法施行法第1 條之1 第1 項、第2 項前段，判決如主文。
本案經檢察官乙○○到庭執行職務。
中    華    民    國    98    年    9     月    3     日
            刑事第十四庭    法  官  廖純卿
以上正本證明與原本無異。
如不服本判決應於收受送達後10日內向本院提出上訴書狀，並應
敘述具體理由；其未敘述上訴理由者，應於上訴期間屆滿後20日
內向本院補提理由書（均須按他造當事人之人數附繕本）「切勿
逕送上級法院」。
                            書記官  柳寶倫
中    華    民    國    98    年    9     月    3     日
附錄論罪科刑法條：
中華民國刑法第305條（恐嚇危害安全罪）
以加害生命、身體、自由、名譽、財產之事，恐嚇他人致生危害
於安全者，處2年以下有期徒刑、拘役或3百元以下罰金。


司法院資訊處製作；財團法人民間司法改革基金會備份。
